# 关于采购材料款退回的现金流影响

提问人：强了个强 时间：2013-02-18 19:54:01
请问预付 100 万采购材料，当时计入了采购材料的现金流出，现在由于交多了，退回来 50 万元，在现在的现金流里面体现为是收到其他与经营活动相关的现金还是冲减本期购买支付的现金？

回答人：chenyiwei
建议列报为收到的其他与经营活动有关的现金。不属于抵减后以净额列报现金流量的范围。

提问人：ivancheng 时间：2013-02-18 22:19:47
回复 chenyiwei 的帖子
请问“抵减后以净额列报现金流量的范围”有哪些？准则讲解里面有吗？有具体的文件吗？

回答人：chenyiwei
《企业会计准则第 31 号——现金流量表》第五条。